ACORDAO-COMPLETO-2356790

ACÓRDÃO DE RELAÇÃO

ACÓRDÃO DE RELAÇÃO 4388/2019 ATA 22/2019 - SEGUNDA CÂMARA

Acórdão 4388/2019-TCU-Segunda Câmara
	Os Ministros do Tribunal de Contas da União ACORDAM, por unanimidade, com fundamento nos arts. 1º, inciso V, e 39, inciso I, da Lei 8.443/1992, c/c os arts. 1º, inciso VIII, 143, inciso II, 259, inciso I, e 260, § 5º, do Regimento Interno/TCU e no art. 7º, inciso II, da Resolução/TCU 206/2007, em considerar prejudicada a apreciação do mérito dos atos de admissão de pessoal a seguir relacionados, por perda de objeto, tendo em vista o exaurimento dos seus efeitos financeiros antes do respectivo processamento por esta Corte, em razão do desligamento do cargo a que se refere o ato, de acordo com os pareceres emitidos nos autos:
1. Processo TC-Processo 011.042/2019-2 (ATOS DE ADMISSÃO) 
	1.1. Interessados: Maria Isabel Prates Braz (XXX.807.567-XX) ; Maria Izaias Polonini (XXX.949.257-XX) ; Maria Jose Nascimento Braga Souza (XXX.392.237-XX) ; Maria Jose Orozimbo (XXX.032.077-XX) ; Maria Jose da Silva (XXX.790.307-XX) ; Maria Lucia Soares Santos (XXX.636.307-XX) ; Maria Luzia Carmo Silva (XXX.996.327-XX) ; Maria Luzia Rodrigues (XXX.932.984-XX) ; Maria Oliveira de Souza (XXX.339.567-XX) ; Maria Raimunda Nascimento (XXX.462.907-XX) ; Maria Regina Mendes (XXX.096.707-XX) ; Maria Solange Misquita (XXX.678.657-XX) ; Maria Teresa Jorge Werneck (XXX.080.126-XX) ; Maria Vitoria Paulino (XXX.058.397-XX) ; Marilene Rocha da Luz (XXX.776.157-XX) ; Marilze Arsenio de Araujo (XXX.963.297-XX) ; Marina de Freitas Batista Barbosa (XXX.667.077-XX) ; Mario Henrique Rodrigues Ascoly (XXX.491.817-XX) ; Marisa dos Santos Pinto (XXX.313.797-XX) ; Mariza Azevedo dos Santos (XXX.104.397-XX) .
	1.2. Órgão/Entidade: Hospital Federal de Bonsucesso – HFB.
	1.3. Relator: Ministro-Substituto Marcos Bemquerer Costa.
	1.4. Representante do Ministério Público: Procurador Marinus Eduardo De Vries Marsico.
	1.5. Unidade Técnica: Secretaria de Fiscalização de Pessoal (Sefip) .
	1.6. Representação legal: não há.
	1.7. Determinações/Recomendações/Orientações: não há.

Segunda Câmara

Hospital Federal de Bonsucesso - HFB.

Maria Isabel Prates Braz (XXX.807.567-XX); Maria Izaias Polonini (XXX.949.257-XX); Maria Jose Nascimento Braga Souza (XXX.392.237-XX); Maria Jose Orozimbo (XXX.032.077-XX); Maria Jose da Silva (XXX.790.307-XX); Maria Lucia Soares Santos (XXX.636.307-XX); Maria Luzia Carmo Silva (XXX.996.327-XX); Maria Luzia Rodrigues (XXX.932.984-XX); Maria Oliveira de Souza (XXX.339.567-XX); Maria Raimunda Nascimento (XXX.462.907-XX); Maria Regina Mendes (XXX.096.707-XX); Maria Solange Misquita (XXX.678.657-XX); Maria Teresa Jorge Werneck (XXX.080.126-XX); Maria Vitoria Paulino (XXX.058.397-XX); Marilene Rocha da Luz (XXX.776.157-XX); Marilze Arsenio de Araujo (XXX.963.297-XX); Marina de Freitas Batista Barbosa (XXX.667.077-XX); Mario Henrique Rodrigues Ascoly (XXX.491.817-XX); Marisa dos Santos Pinto (XXX.313.797-XX); Mariza Azevedo dos Santos (XXX.104.397-XX).

MARCOS BEMQUERER

não há.

ATOS DE ADMISSÃO (ADS)

Secretaria de Fiscalização de Pessoal (Sefip).